臺灣新竹地方法院刑事判決　　　　　　100年度審訴字第473號
公　訴　人　臺灣新竹地方法院檢察署檢察官
被　　　告　黃建仁
指定辯護人　本院公設辯護人林建和
上列被告因違反毒品危害防制條例案件，檢察官提起公訴（100
年度毒偵字第127號、第527號、第831號）後，聲請改依協商程
序而為判決，本院於中華民國100年8月26日下午4時，在本院刑
事第九法庭宣示判決，出席職員如下：
　　　　　　　　審判長法　官　劉兆菊
　　　　　　　　　　　書記官　林兆嘉
　　　　　　　　　　　通　譯　鄭敏郎
法官起立朗讀判決主文、犯罪事實要旨、處罰條文，及告以上訴
限制、期間並提出上訴狀之法院，且諭知記載其內容：
一、主  文：
    黃建仁施用第一級毒品，累犯，處有期徒刑拾月。又施用第
    二級毒品，累犯，處有期徒刑陸月。又施用第一級毒品，累
    犯，處有期徒刑拾月。又施用第二級毒品，累犯，處有期徒
    刑陸月。又施用第一級毒品，累犯，處有期徒刑拾月；扣案
    之第一級毒品海洛因壹包（驗餘淨重為零點零肆零伍公克）
    ，沒收銷毀之；扣案之注射針筒壹支，沒收之。應執行有期
    徒刑貳年玖月；扣案之第一級毒品海洛因壹包（驗餘淨重為
    零點零肆零伍公克），沒收銷毀之；扣案之注射針筒壹支，
    沒收之。
二、犯罪事實要旨：
（一）黃建仁前於民國85年8 月間，因違反麻醉藥品管理條例
      及竊盜案件，經本院於85年11月14日以85年度易字第3004
      號判決分別判處有期徒刑6 月、6 月，定應執行有期徒刑
      10月，緩刑5 年確定；於88年7 月間，因竊盜、妨害公
      務等案件，經本院於89年8 月10日以88年度易字第1156號
      分別判決判處有期徒刑1 年6 月、5 月，定應執行有期徒
      刑1 年10月確定；於89年4 月間，因搶奪案件，經本院
      於89年7 月27日以89年度訴字第337 號判決判處有期徒刑
      9 月確定，上開案件，嗣經本院於89年12月8 日以89
      年度聲字第1209號裁定定應執行有期徒刑2 年6 月確定，
      前開(1)案件之緩刑宣告因之撤銷，經與上開應執行刑接續
      執行，於92年7 月3 日縮短刑期假釋出監，復經撤銷假釋
      ，尚餘殘刑8 月9 日(甲)；於92年10月間，因連續施用第
      一、二級毒品案件，經本院於93年6 月1 日以93年度訴字
      第83號判決分別判處有期徒刑10月、6 月，定應執行有期
      徒刑1 年2 月確定；於92年12月間，因竊盜案件，經本
      院於93年8 月24日以93年度易字第407 號判決判處有期徒
      刑1 年3 月確定，上開案件，復經本院於93年11月25
      日以93年度聲字第776 號裁定定應執行有期徒刑2 年3 月
      確定(乙)；於93年2 月間，因妨害兵役案件，經本院於93年
      9 月30日以93年度竹簡字第294 號判決判處拘役40日確定
      (丙)，上開(甲)(乙)(丙)之刑，經接續執行，於96年4 月30日縮短
      刑期執行完畢（本案構成累犯）。
（二）黃建仁前於88年間，因施用第二級毒品案件，經本院於88
      年12月12日以88年度毒聲字第2593號裁定送觀察、勒戒後
      ，認有繼續施用毒品之傾向，再經本院於89年1 月12日以
      89年毒聲字第95號裁定令入戒治處所施以強制戒治，嗣於
      90年4 月18日停止戒治出所，所餘戒治期間交付保護管束
      ，迨於90年6 月24日戒治期滿保護管束未經撤銷以已執行
      完畢論，並經臺灣新竹地方法院檢察署檢察官於90年7 月
      2 日以90年度戒毒偵字第132 號為不起訴處分確定；於92
      年10月間，因連續施用第一、二級毒品案件，經本院於93
      年6 月1 日以93年度訴字第83號判決分別判處有期徒刑10
      月、6 月，合併定應執行有期徒刑1 年2 月確定。
（三）詎黃建仁仍不知悔改，於前開強制戒治執行完畢釋放後5
      年內，再因施用毒品案件經刑之追訴處罰後：
  １、基於施用第一級毒品海洛因之犯意，於99年12月10日晚上
      9 時許為警採尿時起回溯26小時內之某時許，在新竹縣竹
      北市○○路1 號「佑順加油站」之廁所內，以將第一級毒
      品海洛因摻水置於注射針筒再注射入體內之方式，非法施
      用第一級毒品海洛因1 次；另基於施用第二級毒品甲基安
      非他命之犯意，同年12月9 日下午2 時許，同在上開「佑
      順加油站」之廁所內，以將第二級毒品甲基安非他命置於
      吸食器內（未扣案）燒烤後吸取煙霧之方式，非法施用第
      二級毒品甲基安非他命1 次。嗣於同年12月10日下午4 時
      許，為警在新竹市○○街27號4 樓406 室盤查時查獲，並
      經黃建仁同意採集尿液送驗後，結果呈可待因、嗎啡、甲
      基安非他命等類陽性反應，始查悉上情。
  ２、基於施用第一級毒品海洛因之犯意，於100 年1 月26日晚
      上7 時36分為警採尿時起回溯26小時內之某時，在新竹縣
      竹北市○○街45號之住處內，以將第一級毒品海洛因摻水
      置於注射針筒再注射入體內之方式，非法施用第一級毒品
      海洛因1 次；另基於施用第二級毒品甲基安非他命之犯意
      ，於同年1 月26日晚上7 時36分為警採尿時起回溯96小時
      內之某時，在上開住處內，以將第二級毒品甲基安非他命
      置於吸食器內（未扣案）燒烤後吸取煙霧之方式，非法施
      用第二級毒品甲基安非他命1 次。嗣於同年1 月26日晚上
      7 時10分許，為警在新竹市○○街121 號前為警查獲，並
      經黃建仁同意採集尿液送驗後，結果呈可待因、嗎啡、甲
      基安非他命等類陽性反應，始查悉上情。
  ３、復基於施用第一級毒品海洛因之犯意，於100 年5 月6日
      某不詳時間，在新竹縣竹北市○○街45號之住處內，以將
      第一級毒品海洛因摻水置於注射針筒再注射入體內之方式
      ，非法施用第一級毒品海洛因1 次。嗣於同年5 月7 日凌
      晨1 時30分許，在新竹縣竹北市○○街31巷口，為警當場
      查獲，並扣得黃建仁所有供施用第一級毒品海洛因所用之
      注射針筒1 支、第一級毒品海洛因1 包（含袋毛重0.241
      公克、淨重0.041 公克），另經黃建仁同意採集尿液送驗
      後，結果呈可待因、嗎啡等類陽性反應，始查悉上情。
（四）案經新竹市警察局移送及新竹市警察局第二分局、新竹縣
      政府警察局竹北分局報告臺灣新竹地方法院檢察署檢察官
      偵查起訴後，經檢察官聲請認罪協商判決，由本院合議庭
      裁定由受命法官獨任改依協商程序而為判決。
三、處罰條文：
    毒品危害防制條例第10條第1 項、第2 項、第18條第1 項前
    段，刑法第11條、第47條第1 項、第51條第5 款、第38條第
    1 項第2 款、第3項。
四、沒收及沒收銷毀之諭知：為警所扣得之第一級毒品海洛因1
    包（毛重0.241 公克、淨重0.041 公克【驗餘淨重為0.0405
    公克】，有交通部民用航空局航空醫務中心100 年6 月10日
    航藥鑑字第1003246 號毒品鑑定書1 份附卷可佐，見臺灣新
    竹地方法院檢察署100 年度毒偵字第831 號偵查卷第66頁，
    保管字號：100 年度白字第84號，扣押物品清單見上開偵查
    卷第59頁），屬毒品危害防制條例第2 條第2 項第1款 所定
    之第一級毒品，係違禁物，應依毒品危害防制條例第18條第
    1 項前段規定，諭知沒收銷燬之，至驗罄部分，已失其違禁
    物之性質，爰不另為沒收銷燬之諭知，併予敘明。另扣得之
    注射針筒1 支（保管字號：100 年度院保字第445 號，扣押
    物品清單見本院卷第16頁），則係被告黃建仁所有且供其施
    用第一級毒品所用之物，業據被告黃建仁供承在卷（見本院
    卷第21頁），爰依刑法第38條第1 項第2 款、第3 項之規定
    ，宣告沒收之。
五、協商判決除有刑事訴訟法第455 條之4 第1 項第1 款於本訊
    問程序終結前，被告撤銷協商合意或檢察官撤回協商聲請者
    ；第2 款被告協商之意思非出於自由意志者；第4 款被告所
    犯之罪非第455 條之2 第1 項所定得以協商判決者；第6 款
    被告有其他較重之裁判上一罪之犯罪事實者；第7 款法院認
    應諭知免刑或免訴、不受理者情形之一，及違反同條第2 項
    「法院應於協商合意範圍內為判決；法院為協商判決所科之
    刑，以宣告緩刑或2 年以下有期徒刑、拘役或罰金為限」之
    規定者外，檢察官與被告均不得上訴。
六、如有前項得上訴之情形，得自收受宣示判決筆錄送達之日起
    10日內，向本院提出上訴書狀，上訴於第二審法院。
本案經檢察官洪期榮到庭執行職務。
中    華    民    國    100    年    8    月    26    日
                  刑事第九庭    書  記  官  林兆嘉
                                審判長法官  劉兆菊
以上筆錄正本係照原本作成。
中    華    民    國    100    年    8    月    26    日
                                書  記  官  許榮成
附錄本案論罪科刑法條：
毒品危害防制條例第10條
施用第一級毒品者，處6月以上5年以下有期徒刑。
施用第二級毒品者，處3年以下有期徒刑。